【裁判字號】    95,易,2230
【裁判日期】    951017
【裁判案由】    竊盜
【裁判全文】
臺灣臺中地方法院刑事判決              95年度易字第2230號
公  訴  人  臺灣臺中地方法院檢察署檢察官
被      告  丁○○  53歲民.
上列被告因竊盜案件，經檢察官提起公訴（95年度偵字第2270號
），本院判決如下：
    主    文
丁○○竊盜，處有期徒刑參月，如易科罰金，以銀元參佰元即新
臺幣玖佰元折算壹日。
    犯罪事實
一、丁○○基於意圖為自己不法所有之犯意，於民國（下同）94
    年12月17日中午12時35分許，在台中市○○○路○ 段56號乙
    ○○住處騎樓前，徒手竊取乙○○所有以木片、鐵片圍起來
    所放置之鐵洋酒盒11盒、喇叭1支、噴水器1支、馬達1 部、
    鋁條8條及衣服5件，得手後即放置在現場之紙箱內，並搬至
    騎樓外之路旁放置，再返回繼續行竊之際，適為乙○○發現
    制止，並報警查獲。
二、案經乙○○訴由臺中市警察局第二分局報請臺灣臺中地方法
    院檢察署檢察官偵查起訴。
    理    由
一、按現行刑事訴訟法為保障被告之反對詰問權，排除具有虛偽
    危險性之傳聞證據，以求實體真實之發見，於該法第159 條
    第1 項明定被告以外之人於審判外之言詞或書面陳述，除法
    律有規定者外，不得作為證據。又被告以外之人於審判外之
    陳述，雖不符前4條之規定（即刑事訴訟法第159條之1至159
    條之4 ），而經當事人於審判程序同意作為證據，法院審酌
    該言詞陳述或書面陳述作成時之情況，認為適當者，亦得為
    證據；當事人、代理人或辯護人於法院調查證據時，知有第
    159條第1項不得為證據之情形，而未於言詞辯論終結前聲明
    異議者，視為有前項之同意，刑事訴訟法第159條之5定有明
    文。本件檢察官、被告並未就被告以外之人於審判外之陳述
    有所爭執，且迄於言詞辯論終結前，均未主張有刑事訴訟法
    第159條第1項不得為證據之情形，是應認已同意作為證據，
    且經本院審酌後，認無不適當之情形，應認均有證據能力，
    合先敘明。
二、訊據被告丁○○固坦承於上開時、地為告訴人乙○○報警查
    獲，惟矢口否認有何竊盜犯行，辯稱：伊當天是路過該處，
    因尿急要去上廁所，有移動告訴人之塑膠袋，伊還沒有上廁
    所，告訴人出來，看到伊就打，伊沒有動告訴人放在騎樓之
    東西，也沒有把東西放在紙箱，再放到外面，且告訴人發現
    伊時，伊手上沒有拿任何東西，也沒有任何證據證明東西是
    伊所竊云云。經查：
  (一)證人乙○○即告訴人於本院審理時到庭結證稱：伊的住家是
    店面，有騎樓，伊東西是放在騎樓。房子的門是拉的鐵門，
    騎樓有圍起來，再用鐵片、木片釘起來，有留一個通道方便
    出入屋內，伊撿拾回來的物品，比較貴重整理好的，就放在
    有圍起來的騎樓處，剛撿回來的就放在騎樓圍起來的外面。
    94年12月17日中午12時35分許，被告走進伊房子的騎樓，沒
    有進入伊的屋內，因當時伊的鐵門拉下，伊在屋內聽到聲響
    ，從鐵門的投信口往外看，看到被告在挑伊的馬達、白鐵等
    較貴重之物，伊看到有1 箱已經放到騎樓外的馬路上，伊沒
    有看到她搬，伊看到她將挑好的馬達等物先放在騎樓，以1
    個塑膠箱子裝著，伊看到時就馬上開門出來，被告要走，伊
    就抓住她，再報警處理等語甚詳（見本院卷第23- 24頁），
    復有現場照片、贓物認領保管單等在卷可稽（見警卷第4- 5
    頁、第21頁），是證人乙○○上開證言應與事實相符，而值
    採信。
  (二)證人甲○○即前往現場處理之警員於本院審理時到庭結證稱
    ：伊是接獲勤務中心通報有竊案，伊到現場時，被告及告訴
    人在現場，伊問他們發生何事，告訴人說被告拿了他一些回
    收的瓶瓶罐罐，被告否認，並沒有說她在現場之原因，但伊
    有看到1 箱東西已拿到馬路上，伊就將兩人及那箱東西帶回
    派出所。距離案發地點步行約2 分鐘，即在五權路與學士路
    口有一台塑加油站，有公共廁所。而被告到警局後，伊有全
    程在場，被告到警局時沒有要求上廁所，是到筆錄做完，才
    說要去上廁所，當時製作筆錄大約1 個小時等語明確（見本
    院卷第26- 29頁），且證人乙○○於本院亦證稱：被告沒有
    說要上廁所，伊門一開，被告想要走，伊就抓住她等語（見
    本院卷第25頁），則被告於證人乙○○發現時，及證人甲○
    ○據報到場處理時，均未表示其在現場之原因，是其所辯：
    欲至該處小解云云，已屬有疑。又案發當時係中午時分，雖
    證人乙○○有以木片等物將騎樓圍住，惟被告係一婦女，且
    離案發地點步行2 分鐘之距離即有公共廁所，衡情被告實無
    甘冒為他人窺見之危險，而至證人乙○○住處前騎樓小解之
    理。況且，被告如欲小解，被帶往警局後，理應立即要求上
    廁所，竟遲至筆錄製作完成即距離為警查獲時已相隔1小時
    後，才要求上廁所，核與常情有違，是被告所辯，顯與事實
    不符。
  (三)綜上，被告所為上開辯解，顯係卸責之詞，不足採信。本件
    事證明確，被告犯行堪以認定。
三、核被告所為，係犯刑法第320條第1項之竊盜罪。按被告行為
    後，刑法施行法增訂第1條之1，將罰金單位改為新臺幣，並
    將刑法分則未經修正而條文定有罰金者，其罰金數額提高為
    30倍，惟因原本法條文罰金之單位為銀元，與新臺幣折算比
    例為3比1，復因罰金罰鍰提高標準條例第1 條之適用，罰金
    數額業已提高10倍，因而實際上所得科處罰金之總數，固未
    提高，惟刑法第33條第5款業經修正，罰金最低額由銀元1元
    以上，修正為新臺幣1千元以上，以100元計算之，因之刑法
    分則條文中有罰金刑者，其罰金之最低額業經修正為新臺幣
    1 千元以上，經比較新舊法之規定，應以行為時法有利於被
    告。又被告行為後，刑法第41條第1 項前段原規定：「犯最
    重本刑為5年以下有期徒刑以下之刑之罪，而受6個月以下有
    期徒刑或拘役之宣告，因身體、教育、職業、家庭之關係或
    其他正當事由，執行顯有困難者，得以1元以上3元以下折算
    1 日，易科罰金」。而行為時之易科罰金折算標準，修正前
    罰金罰鍰提高標準條例第2 條前段（現已刪除）規定，就其
    原定數額提高為100倍折算1日，則行為時之易科罰金折算標
    準，應以銀元300元折算1日，經折算為新臺幣後，應以新臺
    幣900元折算為1日。惟95年7月1日施行之刑法第41條第1 項
    前段則規定：「犯最重本刑為5 年以下有期徒刑以下之刑之
    罪，而受6個月以下有期徒刑或拘役之宣告者，得以新臺幣1
    千元、2千元或3 千元折算1日，易科罰金」，比較修正前後
    之易科罰金折算標準，以行為時法之規定，較有利於行為人
    ，是應依刑法第2條第1項前段，適用修正前刑法第41條第1
    項前段規定，定其折算標準。爰審酌被告前無前科，素行良
    好，有臺灣高等法院被告前案紀錄表在卷可稽，及犯罪之手
    段、犯罪所生之危害，暨犯後仍飾詞否認犯行，態度不佳等
    一切情狀，量處如主文所示之刑，並諭知易科罰金之折算標
    準。
四、依刑事訴訟法第299條第1項前段，刑法第2條第1 項、第320
    條第1項、修正前刑法第41條第1項前段，罰金罰鍰提高標準
    條例第1條前段、修正前罰金罰鍰提高標準條例第2條，判決
    如主文。
本案經檢察官丙○○到庭執行職務
中    華    民    國    95    年   10    月     17    日
                  刑事第二庭  審判長法  官  林清鈞
                                    法  官  郭書豪
                                    法  官  林慧英
上正本證明與原本無異。
如不服本判決，應於送達後10日內向本院提出上訴狀（須附繕本
），上訴於臺灣高等法院中分院。
                                    書記官  廖碩薇
中    華    民    國    95    年   10    月     17    日
附錄論罪科刑法條
刑法第320條
意圖為自己或第三人不法之所有，而竊取他人之動產者，為竊盜
罪，處5年以下有期徒刑、拘役或5百元以下罰金。
意圖為自己或第三人不法之利益，而竊佔他人之不動產者，依前
項之規定處斷。
前二項之未遂犯罰之。


司法院資訊處製作；財團法人民間司法改革基金會備份。
